# 合并报表内部交易物流费用的核算

提问人：alexwaung 时间：2021-01-22 08:05:03
请教陈老师：
合并范围内A、B两家公司，A向B公司出售存货，B在支付A公司内部交易价格的基础上另支付了相应运费X元，B个别报表中计入了存货成本。
问题：在合并层面，对外支付的这块运费X元是否应当作为一项当期费用核算？
个人理解：合并层面这部分运费只不过是转移存货存放场所的费用，应于运输服务发生当期计入损益，不属于存货的“采购成本”或“其他成本”。
感谢陈老师不吝赐教！@chenyiwei

回答人：chenyiwei
基本赞同你的理解。合并报表层面该项运费并不对应于对外部客户的销售合同，也不符合增加存货账面价值的条件，故应确认为管理费用。